Images des répertoires du notaire René François Deshayes pour l'étude XXXVI
Archives nationales de France
Images des répertoires du notaire René François Deshayes pour l'étude XXXVI
7 janvier 1813 - 16 novembre 1846
MC/RE/XXXVI/10 - MC/RE/XXXVI/13
Deshayes, René-François; Etude XXXVI
4 registres
Archives nationales de France
Minutes et répertoires: la loi 2008-696 du 15 juillet 2008 relative aux archives a fixé à 75 ans à compter de la date de l'acte, ou à 25 ans à compter de la date du décès de l'intéressé si ce délai est plus bref, le délai de communication des minutes et répertoires des notaires; ce délai est porté à 100 ans à compter de la date de l'acte si le document se rapporte à un mineur (code du Patrimoine, articles L213-2, 4e d et 5e).
Autres documents de l'étude (dossiers de clients, comptabilité...): s'agissant d'archives privées, ces documents sont communicables selon les modalités fixées par le déposant ou le donateur.
Certains documents ne sont pas accessibles sous leur forme originale en raison de leur mauvais état de conservation.
Registres versés aux Archives nationales en 1982.
Images des répertoires de l’étude XXXVI
Archives de l'étude XXXVI
répertoire d'officier public ministériel
- Répertoire chronologique pour la période du 7 janvier 1813 au 8 juillet 1821, 7 janvier 1813 - 8 juillet 1821; MC/RE/XXXVI/10; Un registre de 278 feuillets de papier manuscrits, hauteur 35,4 x largeur 24,5 cm composé de 6 cahiers foliotés par le notaire. Le registre est en assez bon état. Les feuillets n° 14 et 185 sont tachés. Le feuillet n° 218 est déchiré.
  Registre folioté en 2004 (foliotation non visible à l'écran)
  Le répertoire contient les informations suivantes: 1. le n° de l'acte dans l'année; 2. date du jour; 3. nature de l'acte passé en brevet; 4. nature de l'acte passé en minute; 5. nom, prénom, domicile des parties, indication sur la situation et les prix des biens; 6. date d'enregistrement de l'acte; 7. droits d'enregistrement.
  Attention: seuls les actes passés en minute sont conservés; les actes mentionnés dans le répertoire comme passés en simple brevet (colonne 3) ne sont pas conservés par les notaires et ne sont donc pas versés au Minutier (ils sont remis aux clients).
  répertoire
  - Liste chronologique des actes pour la période du 7 janvier au 31 décembre 1813, 7 janvier - 31 décembre 1813; 1 r°-32 r°; 32 feuillets
  - Liste chronologique des actes pour la période du 2 janvier au 31 décembre 1814, 2 janvier - 31 décembre 1814; 32 r°-68 v°; 37 feuillets
  - Liste chronologique des actes pour la période du 2 janvier au 29 décembre 1815, 2 janvier - 29 décembre 1815; 68 v°-97 r°; 30 feuillets
  - Liste chronologique des actes pour la période du 2 janvier au 31 décembre 1816, 2 janvier - 31 décembre 1816; 97 r°-126 v°; 30 feuillets
  - Liste chronologique des actes pour la période du 2 janvier au 31 décembre 1817, 2 janvier - 31 décembre 1817; 126 v°-155 r°; 30 feuillets
  - Liste chronologique des actes pour la période du 2 janvier au 31 décembre 1818, 2 janvier - 31 décembre 1818; 155 r°-183 r°; 29 feuillets
  - Liste chronologique des actes pour la période du 2 janvier au 31 décembre 1819, 2 janvier - 31 décembre 1819; 183 r°-222 r°; 40 feuillets
  - Liste chronologique des actes pour la période du 1er janvier au 30 décembre 1820, 1er janvier - 30 décembre 1820; 222 r°-260 v°; 39 feuillets
  - Liste chronologique des actes pour la période du 3 janvier au 8 juillet 1821, 3 janvier - 8 juillet 1821; 260 v°-277 v°; 18 feuillets
- Répertoire chronologique pour la période du 9 juillet 1821 au 3 avril 1834, 9 juillet 1821 - 3 avril 1834; MC/RE/XXXVI/11; Un registre de 347 feuillets de papier manuscrits, hauteur 34,5 x largeur 25,5 cm, composé de 6 cahiers foliotés par le notaire. Le registre est en assez bon état. Pages blanches entre les feuillets n°7 et 8; 63 et 64, les feuillets n° 13; 45; 63 et 174 sont déchirés. Les feuillets n° 49 et 50 sont déreliés.
  - Liste chronologique des actes pour la période du 9 juillet au 31 décembre 1821, 9 juillet - 31 décembre 1821; 1 r°-15 r°; 15 feuillets
  - Liste chronologique des actes pour la période du 2 janvier au 31 décembre 1822, 2 janvier - 31 décembre 1822; 15 r°-35 r°; 21 feuillets
  - Liste chronologique des actes pour la période du 2 janvier au 31 décembre 1823, 2 janvier - 31 décembre 1823; 35 r°-60 r°; 26 feuillets
  - Liste chronologique des actes pour la période du 2 janvier au 31 décembre 1824, 2 janvier - 31 décembre 1824; 60 r°-86 v°; 28 feuillets
  - Liste chronologique des actes pour la période du 3 janvier au 31 décembre 1825, 3 janvier - 31 décembre 1825; 86 v°-116 r°; 30 feuillets
  - Liste chronologique des actes pour la période du 3 janvier au 30 décembre 1826, 3 janvier - 30 décembre 1826; 116 v°-147 v°; 32 feuillets
  - Liste chronologique des actes pour la période du 3 janvier au 31 décembre 1827, 3 janvier - 31 décembre 1827; 147 v°-171 v°; 25 feuillets
  - Liste chronologique des actes pour la période du 2 janvier au 31 décembre 1828, 2 janvier - 31 décembre 1828; 172 r°-195 v°; 25 feuillets
  - Liste chronologique des actes pour la période du 1er janvier au 31 décembre 1829, 1er janvier - 31 décembre 1829; 195 v°-229 r°; 34 feuillets
  - Liste chronologique des actes pour la période du 2 janvier au 31 décembre 1830, 2 janvier - 31 décembre 1830; 229 r°-248 v°; 20 feuillets
  - Liste chronologique des actes pour la période du 2 janvier au 31 décembre 1831, 2 janvier - 31 décembre 1831; 248 v°-277r°; 30 feuillets
  - Liste chronologique des actes pour la période du 1er janvier au 31 décembre 1832, 1er janvier - 31 décembre 1832; 277 v°-311 v°; 35 feuillets
  - Liste chronologique des actes pour la période du 2 janvier au 31 décembre 1833, 2 janvier - 31 décembre 1833; 311 v°-338 r°; 28 feuillets
  - Liste chronologique des actes pour la période du 2 janvier au 3 avril 1834, 2 janvier - 3 avril 1834; 338 r°-346 v°; 9 feuillets
- Répertoire chronologique pour la période du 5 avril 1834 au 28 mars 1843, 5 avril 1834 - 28 mars 1843; MC/RE/XXXVI/12; Un registre de 331 feuillets de papier manuscrits, hauteur 34.5 x largeur 24.5 cm, composé de 6 cahiers foliotés par le notaire. Le registre est en bon état, il a été restauré.
  - Liste chronologique des actes pour la période du 5 avril au 31 décembre 1834, 5 avril - 31 décembre 1834; 1 r°-24 r°; 24 feuillets
  - Liste chronologique des actes pour la période du 2 janvier au 31 décembre 1835, 2 janvier - 31 décembre 1835; 24 v°-52 r°; 29 feuillets
  - Liste chronologique des actes pour la période du 2 janvier au 31 décembre 1836, 2 janvier - 31 décembre 1836; 52 r°-84 r°; 33 feuillets
  - Liste chronologique des actes pour la période du 2 janvier au 30 décembre 1837, 2 janvier - 30 décembre 1837; 84 v°-117 r°; 34 feuillets
  - Liste chronologique des actes pour la période du 2 janvier au 29 décembre 1838, 2 janvier - 29 décembre 1838; 117 r°-155 v°; 39 feuillets
  - Liste chronologique des actes pour la période du 2 janvier au 31 décembre 1839, 2 janvier - 31 décembre 1839; 155 v°-192 v°; 38 feuillets
  - Liste chronologique des actes pour la période du 2 janvier au 31 décembre 1840, 2 janvier - 31 décembre 1840; 192 v°-232 r°; 41 feuillets
  - Liste chronologique des actes pour la période du 2 janvier au 31 décembre 1841, 2 janvier - 31 décembre 1841; 232 r°-274 v°; 43 feuillets
  - Liste chronologique des actes pour la période du 3 janvier au 30 décembre 1842, 3 janvier - 30 décembre 1842; 274 v°-322 r°; 49 feuillets
    - du 3 janvier au 30 juin 1842, 3 janvier - 30 juin 1842; 274 v°- 298 v°; 25 feuillets
    - du 1er juillet au 30 décembre 1842, 1er juillet - 30 décembre 1842; 298 v°-322 r°; 25 feuillets
  - Liste chronologique des actes pour la période du 2 janvier au 28 mars 1843, 2 janvier - 28 mars 1843; 322 r°-330 v°; 9 feuillets
- Répertoire chronologique pour la période du 28 mars 1843 au 16 novembre 1846, 28 mars 1843 - 16 novembre 1846; MC/RE/XXXVI/13; Un répertoire de 142 feuillets faisant partie d'un registre de 320 feuillets de papier manuscrits, hauteur 35 x largeur 24 cm, composé de 4 cahiers foliotés par le notaire. Le registre est en assez en bon état. Le feuillet n° 1 est dérelié.
  Le registre contient aussi le répertoire du notaire Jules César Trépagne pour la période du 17 novembre 1846 au 2 février 1852.
  - Liste chronologique des actes pour la période du 28 mars au 30 décembre 1843, 28 mars - 30 décembre 1843; 1 r°-29 v°; 30 feuillets
  - Liste chronologique des actes pour la période du 2 janvier au 31 décembre 1844, 2 janvier - 31 décembre 1844; 30 r°-66 r°; 37 feuillets.
  - Liste chronologique des actes pour la période du 2 janvier au 31 décembre 1845, 2 janvier - 31 décembre 1845; 66 r°-108 v°; 43 feuillets.
  - Liste chronologique des actes pour la période du 2 janvier au 16 novembre 1846, 2 janvier - 16 novembre 1846; 108 v°-142 v°; 35 feuillets.